臺灣板橋地方法院刑事判決　　　　　　　94年度易字第1573號
聲　請　人　臺灣屏東地方法院檢察署檢察官
被　　　告　甲○○
上列被告因偽造文書等案件，經檢察官聲請簡易判決處刑（九十
四年度偵字第三八一０號），經臺灣屏東地方法院，以管轄錯誤
，改依通常程序，移送於臺灣板橋地方法院審理，因被告於本院
準備程序中就被訴事實為有罪之陳述，經本院合議庭裁定由受命
法官獨任進行簡式審判程序審理，本院判決如下：
    主  文
甲○○共同行使變造國民身分證及汽車駕駛執照，足以生損害於
公眾及他人，累犯，處有期徒刑月，如易科罰金，以佰元折
算壹日。扣案何順宗之國民身分證及汽車駕駛執照上換貼之甲○
○照片各壹張均沒收。
    事  實
一、甲○○前因竊盜、恐嚇、肅清煙毒條例案件分別經法院判處
    有期徒刑十月、七月、四年，定應執行刑五年確定於民國八
    十二年十月二十日入監執行，八十四年十二月二十六日假釋
    出監，於假釋期間復犯竊盜罪，於八十六年六月十一日撤銷
    假釋，八十八年二月六日入監執行殘刑三年四月十七日，於
    九十一年三月二十八日縮刑期滿執完畢，不知悔改，於九十
    三年十一月間某日時，在臺北縣汐止市金龍國小前，拾得何
    順宗所遺失之身分證及駕照 (於九十二年八月十一日在汐止
    市○○街二百號前遺失），竟為了隱匿其通緝犯身分，思意
    圖為自己不法之所有，將之據為己有，又與姓名年籍不詳綽
    號「阿貴」之成年男子基於犯意聯絡（公訴人漏未敘及），
    以新台幣（下同）五千元代價，由「阿貴」將自己照片換貼
    於何順宗之身分證及駕照上，完成變照行為後，交予甲○○
    持以使用，足以生損害於何順宗及監理機關、戶籍機關管理
    之正確性。旋於九十四年三月二十四日十七時十五分許，甲
    ○○駕駛車號0995- EA號自小客車，在臺北縣金山鄉○○○
    路三十八公里處，遇警臨檢時，即持上開變造之身分證受檢
    行使之，並趁警方查詢身分時駕車逃逸，嗣因犯竊盜案遭臺
    灣基隆地方法院通緝，於同年四月二十七日十時許，在臺北
    市政府警察局中山分局逮捕而查獲。
二、案經臺北縣政府警察局金山分局報請臺灣屏東地方法院檢察
    署檢察官聲請簡易判決處刑。
　　理  由
一、上開事實，訊據被告甲○○坦承不諱，核與被害人何順宗所
    述其所有之身分證及駕照遺失，及證人莊揚斌於警詢時稱：
    被告於上述時地遭警臨檢時有向警員行使上開變照之身分證
    等情相符，被告之自白顯與事實相符，得為證據。此外，並
    有扣案之變照何順宗身分證、駕照等在卷可稽。被告遇警臨
    檢持變造之何順宗身分證、駕照行使，並趁機逃逸，足使何
    順宗有受警方追查之危險，自足生損害於何順宗，並造成監
    理機關、戶籍機關管理之正確性受影響，復無疑義，本件事
    證明確，被告罪行已堪認定。
二、核被告甲○○所為，係犯刑法第二百十六條、第二百十二條
    之行使變造特種文書罪，同法第三百三十七之侵占遺失物罪
    。又被告與姓名、年籍不詳之成年男子就變造國民身分證及
    汽車駕駛執照部分犯行，有犯意聯絡及行為分擔，均為共同
    正犯，其變造特種文書後持以行使，其變造特種文書之低度
    行為，應為其行使變造特種文書之高度行為所吸收，不另論
    罪。被告拾得遺失物後進而加以變造後行使之，所犯上開二
    罪顯有方法結果之牽連關係，應從一重行使變造特種文書罪
    處斷。被告前因竊盜、恐嚇、肅清煙毒條例案件分別經法院
    判處有期徒刑十月、七月、四年，定應執行刑五年確定於民
    國八十二年十月二十日入監執行，八十四年十二月二十六日
    假釋出監，於假釋期間復犯竊盜罪，於八十六年六月十一日
    撤銷假釋，八十八年二月六日入監執行殘刑三年四月十七日
    ，於九十一年三月二十八日縮刑期滿執完畢之事實，有台灣
    高等法院被告前案紀錄表存卷可按，其於五年內再犯本件有
    期徒刑之罪，為累犯，應依刑法第四十七條之規定加重其刑
    。審酌被告之犯罪動機、目的在於逃避警方查緝、犯罪手段
    ，對於被害人、戶政機關對國民身分證管理及交通監理機關
    對駕駛執照管理之正確性所生之危害，及犯罪後坦承犯行之
    態度等一切情狀，量處如主文所示之刑，並諭知易科罰金之
    折算標準，以示懲儆。又扣案之變造國民身分證及汽車駕駛
    執照上換貼之甲○○照片各一幀，為被告所有供本件犯罪所
    用之物，業據被告供明在卷，應依刑法第三十八條第一項第
    二款之規定沒收。
據上論斷，應依刑事訴訟法第二百七十三條之一第一項、第二百
九十九條第一項前段、刑法第二十八條、第二百十六條、第二百
十條、第三百三十七條、第四十七條、第四十一條第一項前段、
第三十八條第一項第二款，罰金罰鍰提高標準條例第一條前段、
第二條，判決如主文。
本案經檢察官葉志飛到庭執行職務。
中　　華　　民　　國　　94　　年　　12　　月　　30　　日
              刑事第二庭  法  官  徐 子 涵
上列正本證明與原本無異。
如不服本判決應於送達後10日內向本院提出上訴狀。
                          書記官  彭 麗 紅
中　　華　　民　　國　　95　　年　　1 　　月　　2 　　日
附錄論罪科刑法條全文
刑法第二百十二條
　(偽造變造特種文書罪)
偽造、變造護照、旅券、免許證、特許證及關於品行、能力服務
或其他相類之證書、介紹書，足以生損害於公眾或他人者，處一
年以下有期徒刑、拘役或三百元以下罰金。
刑法第二百十六條
　(行使偽造變造或登載不實之文書罪)
行使第二百十條至第二百十五條之文書者，依偽造、變造文書或
登載不實示項或使登載不實事項之規定處斷。
